# 本年内已经注销的子公司，以前交易形成为实现的内部损益是否还需要抵消。

提问人：慢说 时间：2019-09-29 11:44:10
陈老师，您好，注销的子公司以前按照公允价值有卖个母公司固定资产，就形成内合并层面的未实现的收益，本年内该子公司已经注销，与母公司之间未实现的内部收益是否还应该继续抵消，固定资产和累计折旧是否需要按照原来交易前原值调整。

回答人：chenyiwei
虽然作为内部卖方的子公司已不再纳入合并报表范围，但因为标的资产仍在合并报表层面，故仍需进行抵销处理。参考：《计学撮要 2018 》之 “问题3-2-33（关于处置子公司涉及的内部交易未实现损益的处理）”。